臺灣臺南地方法院刑事判決　　　　　　　94年度交訴字第29號
公　訴　人　臺灣臺南地方法院檢察署檢察官
被　　　告　甲○○　男　26歲.
上列被告因公共危險案件，經檢察官提起公訴（93年度偵字第11
203號），被告就被訴事實為有罪之陳述，本院裁定進行簡式審
判程序，判決如下：
    主  文
甲○○服用酒類，不能安全駕駛動力交通工具而駕駛，處有期徒
刑參月。又駕駛動力交通工具肇事，致人傷而逃逸，處有期徒刑
捌月。應執行有期徒刑拾月，緩刑參年。
    事  實
一、甲○○明知其自民國93年10月26日凌晨0時10分許起至2時45
    分許止，在台南市○○路「黃金海岸ＫＴＶ」飲用啤酒後，
    已達於反應較慢、感覺減低、思考及個性行為均受影響改變
    ，並影響控制與反應能力，而不能安全駕駛動力交通工具之
    狀態，仍貿然於同（26）日凌晨2時57分許，駕駛車牌號碼
    7305─JG號自小客車，沿台南市○○路○段由北往南方向行
    駛，途經該路段731號前時，本應注意汽車駕駛人飲酒後其
    吐氣所含酒精濃度超過每公升0.25毫克以上者，不得駕車，
    及汽車行駛時，駕駛人應注意車前狀況，並隨時採取必要之
    安全措施，而依當時情形，客觀上並無不能注意之情事，竟
    因不勝酒力致未注意車前狀況，自後追撞同向騎駛在前之乙
    ○○所騎乘車牌號碼KY3─482號重機車，致乙○○人車倒地
    ，造成乙○○受有「頭部外傷併腦震盪病症、左足部踝部挫
    傷併擦傷、背部擦傷」等傷害（過失傷害部分業經檢察官不
    起訴處分確定）。甲○○明知駕駛自小客車肇事致人受傷，
    不僅未停車照料傷者及留置現場等待警方前往處理，竟基於
    肇事逃逸之犯意，隨即駕駛該自小客車逃離現場。嗣經乙○
    ○同行之友人張瑛芳目擊並報警，且適有行經該處之陳尚楷
    見乙○○人車倒地，即駕車自後追趕至台南市○○路與南門
    路口，將甲○○之自小客車攔阻，而經警對甲○○施以酒精
    濃度測試，吐氣所含酒精濃度高達每公升0.89毫克，因而查
    獲。
二、案經台南市警察局第二分局報請台灣台南地方法院檢察署檢
    察官偵查起訴。
    理  由
一、本件被告甲○○所犯係死刑、無期徒刑、最輕本刑為3年以
    上有期徒刑以外之罪，其於準備程序中就被訴事實為有罪之
    陳述，經法官告知簡式審判程序之旨，並聽取公訴人、被告
    之意見後，認為適宜由受命法官獨任進行簡式審判程序，依
    刑事訴訟法第273條之1第1項規定，裁定由受命法官獨任進
    行簡式審判程序，合先敘明。
二、右揭事實，業據被告甲○○於偵訊及本院審理時供承不諱，
    核與證人即被害人乙○○於警訊及偵查時、及證人張瑛芳、
    陳尚楷於警訊及偵查時證述之情節大致相符，並有被害人乙
    ○○之診斷證明書1紙、被告之酒精濃度測試單、刑法第185
    條之3案件測試觀察紀錄表、道路交通事故現場圖、道路交
    通事故調查報告表(一)、(二)、道路交通事故照片42張等附卷可
    稽。按刑法第185條之3規定所謂「不能安全駕駛」，係抽象
    危險犯，本不以發生具體危險為必要，而依醫學實驗證明所
    得經驗法則，對於吐氣酒精濃度達每公升0.25毫克以上時，
    將使駕駛人產生複雜之技巧障礙、駕駛能力變壞之行為表現
    ，肇事比率比一般未飲酒時高出2倍，而吐氣酒精濃度達每
    公升0.5毫克以上時，將使駕駛人產生平衡感與判斷力障礙
    升高，肇事比率比一般未飲酒時高出10倍，甚而如吐氣酒精
    濃度達每公升0.75毫克時，駕駛人將產生明顯酒醉、步履蹣
    跚之行為狀態，其肇事比率比一般高25倍（參見蔡志中著，
    對飲酒不能安全駕駛之執法研究，司法院第四十六期業務研
    究會講義）。本件被告甲○○於案發後測得其呼氣中之酒精
    濃度為每公升0.89毫克，有上開酒精濃度測試單在卷可按，
    依據上開研究報告之結論，並佐以被告係因不勝酒力致未注
    意車前狀況，始發生本件車禍事故等情，足認被告案發當時
    已因服用酒類導致其反應變慢、感覺減低、思考及個性行為
    亦均受影響而改變，並影響控制與反應能力，而已達於不能
    安全駕駛動力交通工具之情狀。綜上，被告之自白核與事實
    相符，堪信為真實。從而，本件事證明確，被告上開酒後駕
    車及肇事逃逸等公共危險犯行，均堪認定。
三、核被告甲○○所為，係犯刑法第185條之3服用酒類不能安全
    駕駛動力交通工具而駕駛罪、及第185條之4駕車肇事逃逸罪
    。其所犯前開二罪間，犯意各別，行為互異，應予分論併罰
    。爰審酌被告之品行，於飲酒後酒精濃度達每公升0.89毫克
    情況下，仍貿然駕駛自小客車，無視於公眾生命財產安全之
    情狀，並因酒醉失控以致肇事，就本件車禍發生之過失情節
    ，被害人所受傷害程度，且肇事後不僅未救護傷者，反駕車
    逃逸，惟念及其事後已與被害人達成民事和解，有台南縣北
    門鄉調解委員會調解書1紙足憑，及犯後態度等一切情狀，
    分別量處如主文所示之刑，並定其應執行刑，以資懲儆。末
    查被告前未曾受有期徒刑以上刑之宣告，有台灣台南地方法
    院檢察署刑案資料查註紀錄表及台灣高等法院被告全國前案
    紀錄表可按，因一時失慮，致罹刑典，經此偵審程序及刑之
    宣告，應知警惕，諒無再犯之虞，且事後已與被害人達成民
    事和解，本院認前開所宣告之刑，以暫不執行為適當，並宣
    告緩刑3年，以啟自新，並觀後效。
據上論斷，應依刑事訴訟法第273條之1第1項、第299條第1項前
段，刑法第185條之3、第185條之4、第51條第5款、第74條第1款
，判決如主文。
本案經檢察官丙○○到庭執行職務。
中　　華　　民　　國　　94　　年　　3 　　月　　30　　日
                  臺灣臺南地方法院交通法庭
                      法　官    洪  榮  家
以上正本證明與原本無異
如不服本判決應於送達後10日內向本院提出上訴狀（應附繕本）
。
                      書記官    陳  志  德
中　　華　　民　　國　　94　　年　　3 　　月　　30　　日
附錄本案論罪科刑法條全文：
刑法第185條之3：
  服用毒品、麻醉藥品、酒類或其他相類之物，不能安全駕駛動
  力交通工具而駕駛者，處1年以下有期徒刑、拘役或3萬元以下
  罰金。
刑法第185條之4：
  駕駛動力交通工具肇事，致人死傷而逃逸者，處6月以上5年以
  下有期徒刑。
